臺灣桃園地方法院刑事判決　　　　　　　 94年度易字第135號
公　訴　人　臺灣桃園地方法院檢察署檢察官
被　　　告　丙○○
被　　　告　己○○
上列被告因傷害案件，經檢察官提起公訴（93年度偵字第3906號）
，被告於本院審理中為有罪之陳述，聲請改依協商程序而為判決
，本院判決如下：
    主  文
丙○○、己○○共同傷害人之身體，累犯，各處拘役拾日，如易
科罰金，以佰元折算壹日。
    事實及理由
一、被告丙○○前因竊盜案件，經臺灣臺中地方法院以90年度易
    字第1649號判決判處有期徒刑3 月確定，並於民國91年4 月
    5 日執行完畢。被告己○○前因詐欺案件，經臺灣臺中地方
    法院以90年度訴字第2817號判決判處有期徒刑3 月確定，於
    91年8 月22日執行完畢。詎二人不知悛悔，於92年11月28日
    上午11時許，二人因陪同友人乙○○前往桃園縣桃園市○○
    街42號1 樓「彩衣坊服飾店」，欲向該店甲○領取修改之衣
    服，因甲○向乙○○稱其並未將衣服拿過去該處修改，甲○
    與乙○○二人乃因而發生爭執並互相拉扯，此時在旁的己○○、丙○○竟與乙○○共同基於傷害他人身體之犯意聯絡，
    與甲○相互拉扯，致甲○受有頭部外傷（疑腦震盪）、右手
    肘挫傷、左手多處擦傷及胸部挫傷等傷害。案經甲○訴由桃
    園縣政府警察局桃園分局報請臺灣桃園地方法院檢察署檢察
    官偵查起訴。
二、證據：
    (一)被告丙○○、己○○於本院審理中之自白。
    (二)證人即告訴人甲○於警詢中之證述、證人丁○○、戊○○於本院審理時之證述。
    (三)行政院衛生署桃園醫院診斷證明書附卷為憑。
三、本件經檢察官與被告於審判外達成協商之合意且被告已認罪
    ，經檢察官因向本院具體各求處拘役10日，被告2 人亦表明
    願受上開檢察官求處之科刑範圍，本院認上開協商合意並無
    刑事訴訟法第455 條之4 第1 項所列情形之一，檢察官聲請
    改依協商程序而為判決，本院爰不經言詞辯論，於協商合意
    範圍內為協商判決，合予敘明。
四、應適用之法條：刑事訴訟法第455 條之2 、第455 條之4 第
    2 項、第455 條之8 ，刑法第28條、第277 條第1 項、第47
    條、第41條第1 項前段、罰金罰鍰提高標準條例第1 條前段
    、第2 條。
五、本判決除有刑事訴訟法第455 條之4 第1 項第1 款、第2 款
    、第4 款、第6 款、第7 款所定情形之一，或違反同條第2
    項規定者外，不得上訴。
六、如不服本件判決，得自收受判決送達之日起10日內，向本院
    提出上訴書狀，上訴於第二審法院。
中　　華　　民　　國　　94　　年　　12　　月　　16　　日
                    刑事第九庭 審判長法官  林明洲
                                     法官  何燕蓉
                                     法官  蘇琬能
以上正本證明與原本無異。
                                     書記官  江世亨
中　　華　　民　　國　　94　　年　　12　　月　　20　　日
論罪科刑法條
刑法第277條第1項
傷害人之身體或健康者，處3 年以下有期徒刑、拘役或1000元以
下罰金。
